【裁判字號】    92,再,128
【裁判日期】    921203
【裁判案由】    返還支票
【裁判全文】
臺灣高等法院民事裁定                              九十二年度再字第一二八號
    再審原告    友線股份有限公司
    法定代理人  陳秀美
    再審被告    侑瑋衛星通訊股份有限公司
    法定代理人  鄭福深
當事人間返還支票事件，再審原告對於中華民國九十二年六月十二日本院九十一年度
上更(一)字第二０六號第二審確定判決，提起再審之訴，本院裁定如左：
    主      文
再審之訴駁回。
再審訴訟費用由再審原告負擔。
    理      由
按再審之訴，應於三十日之不變期間內提起；其期間自判決確定時起算。但再審之理
由知悉在後者，自知悉時起算。民事訴訟法第五百條第一項、第二項分別定有明文。
又判決於上訴期間屆滿時確定。不得上訴之判決，於宣示時確定；不宣示者，於送達
時確定，民事訴訟法第三百九十八條第一項本文第二項亦定有明文。查本院九十一年
度上更(一)字第二０六號判決，關於再審原告部分係以公示送達方式為之，該公示送
達於九十二年六月二十四日公告黏貼於本院牌示處，並將公示送達函送台北市大安區
公所張貼，經該所於同月二十六日張貼該所牌示處，依法已發生送達效力，上開判決
業於九十二年七月十六日確定，並經本院核發判決確定書等事實，業經調閱本院上開
卷宗查明屬實，再審原告遲至民國九十二年十月二十四日，始行提起本件再審之訴，
顯已逾三十日之不變期間。雖再審原告主張其係於九十二年十月一日調閱卷宗後，始
知悉原確定判決有諸多送達未依民事訴訟法送達之規定為之，其送達顯不合法，故提
起本件再審之訴之不變期間，應自再審原告知悉再審理由即於九十二年十月一日調閱
之日起算等語。惟查再審原告於提起本件再審之訴前，曾於九十二年九月九日以：本
院所有開庭通知及判決書均未合法送達，顯有重大瑕疵，當不生判決確定之效力為由
，具狀向本院聲請撤銷本院所核發之判決確定證明書，此有本院九十二年九月九日收
狀之民事聲請狀在卷可憑，顯見再審原告早在該日之前即知悉有上開再審理由，再審
原告主張其知悉再審理由應自九十二年十月一日起算，尚非可採。本件再審原告既於
九十二年九月九日前即知悉有再審之理由，乃其遲至九十二年十月二十四日始提起本
件再審之訴，依前開說明，顯不合法。爰依民事訴訟法第五百零二條第一項，第九十
五條，第七十八條，裁定如主文。
中      華      民      國    九十二    年     十二     月      三      日
                              民事第三庭
                                  審判長法  官  張  宗  權
                                        法  官  蕭  艿  菁
                                        法  官  陳  永  昌
正本係照原本作成。
如不服本裁定，應於收受送達後十日內向本院提出抗告狀，並應繳納抗告費新台幣一
千元。
中      華      民      國    九十二    年     十二     月      四      日
                                        書記官  劉  美  垣


司法院資訊處製作；財團法人民間司法改革基金會備份。
